---
title: "EDC MACS205"
author: "Shangyuan Zhang"
output: html_notebook
---
#2 Génération des données et fonctions préliminaires

##2.1
```{r}
densite = function(x){
  return(dbeta(x, 1.7, 5.1)) 
}

#test
xx = seq(0,1,length.out = 1000)
yy = densite(xx)
plot(xx,yy, xlab = 'x',ylab = "density", main = "Gamma distribution")
```

##2.2

Lorsque $$N_{\omega} \rightarrow \infty$$
on a $$\hat{\phi}_{1.7,5.1}^{\infty}(x) = 2^8 \int_{k(x)2^{-8}}^{(k(x)+1)2^{-8}} \phi_{1.7,5.7}(u)du$$

##2.3

On a $$\hat{\phi}_{1.7,5.1}^{\infty}(x) - \phi_{1.7, 5.1}(x)$$


```{r}
source("ini_functions.R")
source("ini.R")

```
##2.4
La fonction *hist_value* renvoie la valeur de la fonction de densité au point x.

#3 Interpolation polynomiale

##3.1
```{r}
source("myTP.R")

interpolLagrange(9,2^-8,1-2^-8,1000,'equi',densite,TRUE)
interpolLagrange(19,2^-8,1-2^-8,1000,'equi',densite,TRUE)
interpolLagrange(29,2^-8,1-2^-8,1000,'equi',densite,TRUE)
interpolLagrange(39,2^-8,1-2^-8,1000,'equi',densite,TRUE)
interpolLagrange(49,2^-8,1-2^-8,1000,'equi',densite,TRUE)
```
On peut observer le phénomène de runge a partir de 40 degrés.


###3.2

```{r}
interpolLagrange(9,2^-8,1-2^-8,1000,'cheby',densite,TRUE)
interpolLagrange(19,2^-8,1-2^-8,1000,'cheby',densite,TRUE)
interpolLagrange(29,2^-8,1-2^-8,1000,'cheby',densite,TRUE)
interpolLagrange(39,2^-8,1-2^-8,1000,'cheby',densite,TRUE)
interpolLagrange(49,2^-8,1-2^-8,1000,'cheby',densite,TRUE)
```

On peut bien observer que si on utilise les noeuds de chebyshev, il n'y a pas de phénomène du runge.

##3.3

```{r}
piecewiseInterpol(1,20,2^-8,1-2^(-8),1000,'equi',densite, TRUE)
piecewiseInterpol(2,20,2^-8,1-2^(-8),1000,'equi',densite, TRUE)
piecewiseInterpol(3,20,2^-8,1-2^(-8),1000,'equi',densite, TRUE)
```

##3.4
a) on choisit ce $n'$ pour avoir le même nombre de noeuds de faire cette comparaison  

b)


